【裁判字號】    90,易,54
【裁判日期】    900928
【裁判案由】    竊盜
【裁判全文】
臺灣桃園地方法院刑事判決                              九十年度易字第五四號
        公訴人    台灣桃園地方法院檢察署檢察官
        被  告    甲○○
右列被告因竊盜案件，經檢察官提起公訴（八十九年度偵字第一五六八一號），本院
判決如左：
    主  文
甲○○竊盜，處拘役伍拾日，如易科罰金以參佰元折算壹日。
    事  實
一、甲○○前因竊盜案件，經本院簡易庭於民國八十八年七月二十七日以八十八年度
    桃簡字第四一九號判處罰金五千元確定，甫於同年十二月七日易服勞役執行完畢
    （不成累犯），仍不知悔悟，復意圖為自己不法之所有，於八十九年十月十一日
    十七時十分許，在桃園縣八德市松柏林三八四號前，見乙○○所有車牌號碼ＨＹ
    Ｗ─七三一號重型機車停放於該處，鑰匙未取下，認有機可趁，即予啟動駛離而
    竊取得手，供己代步，嗣於同日十八時二十分許，騎乘該部機車行經桃園縣八德
    市○○路、興豐路口時，為警攔檢而當場查獲。
二、案經桃園縣警察局八德分局報告台灣桃園地方法院檢察署檢察官偵查起訴。
    理  由
一、右揭犯罪事實，業據被告甲○○於本院九十年八月十五日庭訊時坦承不諱，並向
    本院坦認其之前辯稱係向「陳勝明」之人借用一節係屬虛構，核與證人乙○○於
    本院同日庭訊時指稱：被告承租伊住處樓上四樓的房子，曾看過他一、二次，該
    部機車係在伊住處樓下失竊，住處附近有一小公園，機車係伊母親騎用後忘記將
    鑰匙取下等語相符，並有車輛贓物領據一紙附卷可稽，堪認被告於本院所為之自
    白與事實相符，本件事證明確，被告犯行堪以認定，應依法論科。
二、核被告所為，係犯刑法第三百二十條第一項之竊盜罪。爰審酌被告於本院調查之
    初，雖企圖飾詞卸責，惟猶能即時醒悟，坦承犯行，並痛陳係受酗酒所累，現已
    於中途之家接受更生教誨後戒除，對其之前所為犯行深具悔意，本院衡以被告受
    審時，詞意懇切，態度良好，應信所陳各節，情實意真，堪認被告尚具榮譽感與
    廉恥心，並非冥頑不堪造就之徒，而本件危害雖屬輕微，惟仍造成被害人日常生
    活之不便及損失，且查被告有竊盜、贓物、詐欺等多項前科紀錄，最近一次之竊
    盜案件，甫經本院簡易庭於民國八十八年七月二十七日以八十八年度桃簡字第四
    一九號判處罰金五千元確定，已於同年十二月七日易服勞役執行完畢，仍不知悛
    悔，再度犯下本案，顯見其一再犯案，素行非端，而被告行為既已觸犯刑章，即
    應承擔其行為之後果，坦然面對法律之制裁，且如未予適當刑罰之制裁，易使其
    於事過境遷後，掉以輕心而不足以促其自省改過，爰於斟酌再三後量處如主文所
    示之刑，以資儆懲；又被告行為後，刑法第四十一條易科罰金之規定，已於九十
    年一月四日修正，並經總統於同年月十日公布，業於同年月十二日生效，修正後
    得易科罰金之規定，由最重本刑三年以下有期徒刑之罪，修正為五年以下有期徒
    刑之罪，兩者相較，以新法較有利於被告，爰依刑法第二條第一項前段規定，適
    用裁判時即修正後之刑法第四十一條第一項前段之規定，併諭知易科罰金之折算
    標準。祈盼被告於坦然受法律制裁後，能深記此教訓，革除惡習，瞭解生命之意
    義、價值與責任，善自珍惜，以開創美好未來，切勿抱持自暴自棄與僥倖行險之
    心理，繼續頹廢墮落而致貽誤終身。
三、被告經合法傳喚無正當理由不到庭，本院認係應科拘役及罰金之案件，故不待其
    陳述逕行判決。
據上論斷，應依刑事訴訟法第二百九十九條第一項前段、第三百零六條、刑法第二條
第一項前段、第三百二十條第一項、修正後刑法第四十一條第一項前段、罰金罰鍰提
高標準條例第一條前段、第二條，判決如主文。
本案經檢察官李叔芬到庭執行職務。
中      華      民      國      九十      年      九    月    二十八    日
                                       臺灣桃園地方法院刑事第五庭
                                           審判長法  官  范清銘
                                                 法  官  楊得君
                                                 法  官  鍾淑慧
右正本證明與原本無異。
如不服本判決，應於判決送達後十日內向本院提出上訴狀( 應附繕本 )，上訴於
臺灣高等法院。
                                                 書記官  吳一凡
中      華      民      國      九十      年      十    月       五     日
附論罪科刑依據之法條：
中華民國刑法第三百二十條
 (普通竊盜罪、竊佔罪)
意圖為自己或第三人不法之所有，而竊取他人之動產者，為竊盜罪，處五
年以下有期徒刑、拘役或五百元以下罰金。
意圖為自己或第三人不法之利益，而竊佔他人之不動產者，依前項之規定
處斷。
前二項之未遂犯罰之。


司法院資訊處製作；財團法人民間司法改革基金會備份。
